【裁判字號】    88,小上,35
【裁判日期】    890420
【裁判案由】    給付廣告費
【裁判全文】
臺灣臺北地方法院民事裁定                          八十八年度小上字第三五號
    上  訴  人
    即  被  告  力多超音波有限公司
    法定代理人  黃盈盈
    被  上訴人
    即  原  告  台灣文筆有限公司    設台北市○○區○○路一七九號九樓
    法定代理人  謝順筆        .
    訴訟代理人  喬文藝        .
右當事人間請求給付廣告費事件，上訴人對於中華民國八十八年三月二日本院台北簡
易庭小額民事判決（八十八年度北小字第四號），提起上訴，本院裁定如左：
    主      文
上訴駁回。
第二審訴訟費用新台幣柒佰玖拾貳元由上訴人負擔。
    理      由
一、按對於小額程序第一審裁判之上訴或抗告，非以其違背法令為理由，不得為之；
    上訴狀內應記載上訴理由，表明下列各款事項：一、原判決所違背之法令及其具
    體內容。二、依訴訟資料可認為原判決有違背法令之具體事實，民事訴訟法第四
    百三十六條之二十四第二項、第四百三十條之二十五定有明文。又上訴狀內未表
    明上訴理由者，上訴人應於提起上訴後二十日內，提出理由書於原審法院；未提
    出者，無庸命其補正，由原第二審法院以裁定駁回之，為民事訴訟法第四百三十
    六條之三十二第二項準用同法第四百七十一條、第四百四十四條第一項所明定。
    是對於小額程序之第一審裁判提起上訴時，如上訴論旨並未具體指出原審認定事
    實有如何違反法令情事，更未具體指明其所違反法令之條項或其內容，自不得謂
    已合法表明上訴理由，其上訴難認為合法（最高法院七十年度台上字第七二０號
    判例意旨參照），而屬上訴不合程式，第二審法院應依同法第四百三十六條之三
    十二第二項準用同法第四百四十四條第一項以裁定駁回之（最高法院七十二年度
    台聲字第一一三號裁判意旨參照）。
二、再按民事訴訟法第四百六十八條規定，判決不適用法規或適用不當者，為違背法
    令。而判決有同法第四百六十九條所列各情形之一者，為當然違背法令。是當事
    人提起上訴，如依民事訴訟法第四百六十八條規定，以原審判決有不適用法規或
    適用法規不當為理由時，其上訴狀或理由書應有具體之指摘，並揭示該法條之條
    項或其內容。若係成文法以外之法則，應揭示該法則之旨趣。倘為司法院解釋、
    或本院之判例，則應揭示該盼解之字號或其內容。如依民事訴訟法第四百六十九
    條所列各款情形為理由時，其上訴狀或理由書，應揭示合於該條款之事實。上訴
    狀或理由書如未依此項方法表明，或其所表明者，顯與上開法條規定之情形不相
    合時，及難認為已對原審判決之違背法令有具體之指摘，其上訴自難認為合法。
三、本件上訴意旨略以：被上訴人並未依約定方式刊登廣告，其刊登網址為被上訴人
    網址，並非上訴人公司網址，按社會交易常態，廣告內容無非用以吸引顧客，被
    上訴人刊錯網址，客戶無法與上訴人聯絡創造成交機會，雖已提出給付，但給付
    之物與契約內容並不相符，難謂已履行契約而得要求付款，原審判決違反民法第
    二百三十五條之規定；又原審判決對於被上訴人之廣告如何無不當，或如何不違
    反交易常態，未記載得心證之理由，即符合民事訴訟法第四百六十九條第六款所
    規定之判決不備理由，並與最高法院四十三年台上字第四七號判例意旨有違等語
    。
四、經查：本件原審以雙方所訂合約內容，並未就其刊登產品之目錄編排方式有何詳
    細約定，而依被上訴人之出版內容，就產品之歸類及其說明，亦無不當或違反交
    易常態之情形，因認被上訴人之主張為可採，而為對上訴人不利之判斷。上訴人
    雖主張被上訴人之給付與內容不符，原判決違反民法第二百三十五條，然究其內
    容，仍係就原審對於被上訴人並未違約之認定事實、取捨證據為不當加以指摘，
    無由認已具體指出原審上開職權之行使有如何違反法令情事，更未指明其所違反
    法令之條項或內容。次查，原判決理由業已說明係以被上訴人所提出之廣告合約
    、廣告目錄影本之內容為認定事實、形成心證之依據，上訴人僅空言主張原審判
    決未記載得前述心證之理由，復未具體揭示原判決尚有何合於該民事訴訟法第四
    百六十九條第六款之事實，揆諸前揭說明，自不得謂已合法表明上訴理由。綜上
    ，其上訴不合程式，顯難認為合法，自應由第二審法院以裁定駁回之。
五、據上結論，本件上訴為不合法，依民事訴訟法第四百三十六條之三十二第二項、
    第四百四十四條第一項、第九十五條、第七十八條，裁定如主文。
中      華      民      國       八十九    年      四     月    二十    日
                                          民事第四庭法      官謝明珠
                                                    法      官蔡政哲
                                                    法      官陳博文
右為正本係照原本作成
本件不得抗告
中      華      民      國       八十九    年       四     月     二十   日
                                                          書記官 蘇彥宇


司法院資訊處製作；財團法人民間司法改革基金會備份。
